【裁判字號】    99,台上,3530
【裁判日期】    990610
【裁判案由】    違反人類免疫缺乏病毒傳染防治及感染者權益保障條例
【裁判全文】
最高法院刑事判決            九十九年度台上字第三五三０號
上  訴  人  何○○
選任辯護人  鄧翊鴻律師
上列上訴人因違反人類免疫缺乏病毒傳染防治及感染者權益保障
條例案件，不服台灣高等法院中華民國九十九年三月二十三日第
二審判決（九十九年度上訴字第四０七號，起訴案號：台灣台北
地方法院檢察署九十八年度偵字第一四四０五號），提起上訴，
本院判決如下：
    主  文
上訴駁回。
    理  由
按刑事訴訟法第三百七十七條規定，上訴於第三審法院，非以判
決違背法令為理由，不得為之。是提起第三審上訴，應以原判決
違背法令為理由，係屬法定要件。如果上訴理由書狀並未依據卷
內訴訟資料，具體指摘原判決不適用何種法則或如何適用不當，
或所指摘原判決違法情事，顯與法律規定得為第三審上訴理由之
違法情形，不相適合時，均應認其上訴為違背法律上之程式，予
以駁回。本件原判決維持第一審論處上訴人何○○（姓名詳卷）
成年人，故意對少年犯人類免疫缺乏病毒傳染防治及感染者權益
保障條例第二十一條第一項隱瞞感染致傳染於人罪刑之判決，駁
回檢察官在第二審之上訴，已敘明所憑之證據及認定之理由；從
形式上觀察，並無判決違背法令之情形存在。查人類免疫缺乏病
毒傳染防治及感染者權益保障條例第二十一條第一項隱瞞感染致
傳染於人罪之法定刑為五年以上十二年以下有期徒刑，原判決以
上訴人為成年人，故意對少年犯上開之罪，應依兒童及少年福利
法第七十條第一項規定加重其刑，又上訴人係於犯罪未發覺前，
向警方自首而受裁判，另依刑法第六十二條前段規定減輕其刑；
並以上訴人之責任為基礎，審酌刑法第五十七條各款所列事項等
一切情狀，認第一審判決量處上訴人有期徒刑二年八月，尚屬相
當，予以維持，理由內已詳加論列。上訴人於原審辯論終結後，
具狀陳稱其已與被害人達成和解，將和解金額新台幣一百萬元匯
入被害人帳戶內，被害人亦表示願原諒上訴人，且不反對上訴人
受緩刑之宣告等語，提出和解書為證，請求原審再開辯論。惟原
判決所處之刑，已屬低度刑，且不合緩刑之要件，原審未再開辯
論，予以審酌，仍不影響判決之結果。上訴意旨執此指摘原判決
違法，難謂符合上訴第三審之法定要件。其上訴為違背法律上之
程式，應予駁回。
據上論結，應依刑事訴訟法第三百九十五條前段，判決如主文。
中    華    民    國  九十九  年    六    月    十    日
                      最高法院刑事第十庭
                          審判長法官  花  滿  堂
                                法官  黃  正  興
                                法官  陳  東  誥
                                法官  林  錦  芳
                                法官  洪  昌  宏
本件正本證明與原本無異
                                      書  記  官
中    華    民    國  九十九  年    六    月   十四   日
                                                      K

司法院資訊處製作；財團法人民間司法改革基金會備份。
